台灣台中地方法院刑事判決　　　　　　　　　　　九十二年度重訴字第二二二七號
　　公　訴　人　臺灣臺中地方法院檢察署檢察官
　　被　　　告　丁○○
　　選任辯護人　柯君重
　　被　　　告　乙○○
　　右　一　人
　　選任辯護人　洪錫欽
　　　　　　　　魯寶文
　　　　　　　　張淑琪
　　被　　　告　丙○○
　　右　一　人
　　選任辯護人　黃英傑
　　被　　　告　辛○○
　　右　一　人
　　選任辯護人　陳呈雲
右列被告等因毒品危害防制條例案件，經檢察官提起公訴（九十二年度偵字第一○三
二九號、九十二年度偵字第一一○六四號、九十二年度偵字第一一九七三號、九十二
年度偵字第一四九○○號、九十二年度偵字第一五○一七號），本院判決如左:
    主    文
乙○○、丙○○、丁○○、辛○○共同製造第二級毒品，乙○○處有期徒刑拾年，
褫奪公權捌年，丙○○累犯，處有期徒刑拾年，褫奪公權捌年，丁○○處有期徒刑
拾貳年陸月，褫奪公權捌年，辛○○處有期徒刑拾年，褫奪公權伍年，扣案之第二級
毒品安非他命成品捌包（合計總淨重五○八六．三七公克，取○．二五公克鑑驗用罄
，總餘淨重五○八六．一二公克）、第二級毒品液體安非他命柒桶（合計毛重一百二
十七公斤，總淨重一十一萬五千八百二十五公克，共取七十公克鑑驗用罄，總餘淨重
一十一萬五千七百五十五公克），均沒收銷燬之；扣案之如附表所示之物及0000
－000000號、0000－000000號行動電話各壹具，均沒收。
    事    實
一、丁○○（綽號「水母」）、乙○○（綽號「灌強」）、丙○○（綽號「阿敏」）
    素行均為不佳，丁○○前曾犯違反台灣地區與大陸地區人民關係條例罪（未構成
    累犯），乙○○前曾犯竊盜、賭博、常業賭博等罪（均未構成累犯），丙○○前
    曾犯違反懲治走私條例、違反台灣地區與大陸地區人民關係條例、偽造文書等罪
    ，其中於民國（下同）八十九年間所觸犯偽造文書罪，經臺灣高等法院以九十年
    度上訴字第一九八三號刑事判決判處有期徒刑四月，如易科罰金，以參佰元折算
    壹日確定，並於九十一年一月十八日易科罰金執行完畢，詎仍不知悔改。丙○○
    復於九十二年四月間在大陸地區廈門，經由大陸地區人民年約卅餘歲之「陳濱」
    之介紹，認識臺灣地區人民綽號「阿本」之年約四十五歲之不詳姓名成年男子，
    「阿本」回臺灣後，旋與「陳濱」聯絡欲購買用於製造第二級毒品安非他命之原
    料麻黃素，「陳濱」即委由丙○○至高雄市吾愛吾家西餐廳，與「阿本」洽談交
    易細節，丙○○與「阿本」雙方協議以購買二十五公斤麻黃素，丙○○隨即以電
    話回報「陳濱」，「陳濱」乃指示丙○○撥打0000－000000號行動電
    話與年約四十餘歲綽號「老兄」之不詳姓名成年男子聯絡，於翌日，丙○○即與
    「老兄」在嘉義縣東石鄉港口廟前見面，雙方約定以新臺幣（下同）一百二十萬
    元購買二十五公斤麻黃素（亦即每公斤麻黃素四萬八千元），丙○○欲賺取差價
    ，乃向「阿本」報價為一百五十萬元（亦即每公斤麻黃素六萬元），並取得「阿
    本」之同意購買。詎丙○○竟夥同丁○○，於九十二年四月間某日，在高雄市群
    登飯店，共謀購買製造第二級毒品安非他命之原料麻黃素販賣牟利，推由丁○○
    負責籌措購買麻黃素之資金，丙○○則負責聯絡買賣麻黃素事宜，謀議既定後，
    丁○○先於九十二年四月中旬以購買漁獲急需資金週轉為由，向尚不知情之乙○○借貸金錢三十七萬五千元，又於同年四月下旬，以購買化學原料為由，再向仍
    不知情之乙○○借貸一百二十萬元，嗣於同年五月初，因「老兄」將麻黃素價格
    提升為每公斤五萬四千元，丁○○再向乙○○借貸二十萬元，並約定在國道一號
    中山高速公路嘉義市○○道附近交付現金，乙○○依約到達約定地點與丁○○、
    丙○○見面，即追問丁○○借貸原因，丁○○始告知乙○○借貸之資金係用於購
    買製造第二級毒品安非他命之原料麻黃素，而乙○○亦同意將其貸與乙○○之資
    金用於購買麻黃素（全部借貸金額前後共計為一百七十七萬五千元）。於同年五
    月上旬，丙○○駕駛其前於九十二年五月七日十二時二十分許向高雄市三民區○○○路二○八號之「冠群小客車租賃有限公司」所承租之車牌號碼ＺＯ—五一
    一號自小客車，搭載丁○○至臺中市○○路附近某停車場，以一百三十五萬元之
    價格向「老兄」購買二十五公斤麻黃素，旋送至屏東縣佳冬鄉○○村○○路二九
    之二號庚○○（綽號「阿醜」或化名為「阿財」，經本院依法通緝中，俟緝獲後
    另行審結）住處，交由與「阿本」有共同製造第二級毒品安非他命牟利犯意聯絡
    之第二級毒品安非他命製造技師庚○○藏放。而將麻黃素製造成為第二級毒品安
    非他命，須經由滷化過程、催化過程、過濾及低溫結晶等程序，始能提煉製成第
    二級毒品安非他命成品，然滷化過程會產生嚴重異味，易為人發現，故庚○○即
    夥同有共同製造第二級毒品安非他命犯意聯絡之辛○○，在不詳之隱匿地點，先
    將麻黃素進行滷化程序，以便進一步製造成第二級毒品安非他命。嗣因「阿本」
    、庚○○無力支付購買麻黃素之價金，乃邀集丙○○、丁○○、乙○○共謀將前
    開之麻黃素加工製造成第二級毒品安非他命，丙○○、丁○○、乙○○唯恐血本
    無歸，復貪圖製造第二級毒品安非他命販賣後可分得販毒巨額利潤，即與「阿本
    」、庚○○、辛○○共同基於製造第二級毒品安非他命之犯意聯絡，約定由庚○○負責製造第二級毒品安非他命，丙○○、丁○○、乙○○等人則負責尋找適合
    製造第二級毒品安非他命之場所及購買製造第二級毒品安非他命所需之化學原料
    及工具。繼於九十二年五月十二日下午十八、十九時許，在高雄縣梓官鄉○○○
    街十一號己○○住處，丙○○以到屏東縣墾丁國家公園渡假為由，向不知情之己○○借用屏東縣恆春鎮○○里○○路一號別墅（該不動產係登記在己○○母親陳
    張珠名下）作為製造第二級毒品安非他命工廠，並將上開製造第二級毒品安非他
    命工廠之鑰匙交予丁○○保管。丙○○、丁○○二人又至屏東縣恆春鎮○○路八
    十四號戊○○經營之「志成冷凍行」，向不知情之戊○○訂購三門展示冷藏冰箱
    一台，並囑其運送至屏東縣恆春鎮○○里○○路一號，作為製造第二級毒品安非
    他命過程中低溫結晶之用。復先於九十二年五月十二日下午十四時許，由丙○○
    駕駛車牌號碼ＺＯ—五一一號自小客車，搭載其高雄尤姓友人、庚○○、丁○○等人至高雄市○○區○○里○○○路三八三號之「甲○○○原料儀器行」（現
    改名為張氏企業行），由庚○○進入洽購製造第二級毒品安非他命所用之化學原
    料及製造工具事宜，再於隔日即同年月十三日下午十五時許，由丙○○駕駛車牌
    號碼ＺＯ—五一一號自小客車，丁○○駕駛其於當日向高雄市三民區○○○路
    二號之「好幫手企業行」所承租之車牌號碼ＺＤ—○四三六號藍色小貨車，辛○○則駕駛其所有之車牌號碼ＷＢ—九二二一號自小客車搭載庚○○前往「甲○○○原料儀器行」載運所購買之製造第二級毒品安非他命所用之化學原料及製造工
    具，隨即由辛○○駕駛車牌號碼ＷＢ—九二二一號自小客車運往庚○○前開屏東
    縣佳冬鄉○○村○○路二九之二號住處門口後，再移至一部紅色箱型車上藏放。
    又於九十二年五月十四日及十五日，丙○○、丁○○、乙○○三人即至屏東縣恆
    春鎮○○里○○路一號打掃，庚○○並運送製造第二級毒品安非他命所用之化學
    原料及器具進入上址。準備就緒後，庚○○乃於同年月十六日晚上二十二時許，
    進入上址製造第二級毒品安非他命，將已經滷化之麻黃素經由催化過程，過濾及
    低溫結晶而提煉製造成第二級毒品安非他命成品。終於同年月十七日下午十九時
    三十分許，為臺灣臺中地方法院檢察署檢察官指揮臺中縣警察局清水分局、霧峰
    分局、東勢分局、行政院海岸巡防署海洋巡防總局偵防查緝隊組成之專案小組幹
    員，持臺灣屏東地方法院核發之搜索票在上址查獲，並扣得第二級毒品安非他命
    成品八包（合計總淨重五○八六．三七公克，取○．二五公克鑑驗用罄，總餘淨
    重五○八六．一二公克）、第二級毒品液體安非他命七桶（合計毛重一百二十七
    公斤，總淨重一十一萬五千八百二十五公克，共取七十公克鑑驗用罄，總餘淨重
    一十一萬五千七百五十五公克）及如附表所示供製造第二級毒品安非他命所用之
    物，並於同日下午二十二時十分許，在屏東縣佳冬鄉○○村○○路二五之七號辛○○住處拘提辛○○到案。另臺灣高雄地方法院檢察署檢察官亦指揮高雄縣警察
    局林園分局、海岸巡防署高雄縣查緝隊、刑事警察局偵三隊第三組、屏東縣警察
    局恆春分局等單位偵辦同一案件，而高雄縣警察局林園分局等單位，因發現臺灣
    臺中地方法院檢察署檢察官指揮專案小組幹員，已先行查獲上開製造第二級毒品
    安非他命工廠，乃於同日下午二十時五分許，在高雄市○○○路五十五號「阿扁
    之友會咖啡簡餐店」逕行拘提丁○○、丙○○、乙○○三人到案，並扣得丁○○
    所有使用之0000－000000號行動電話一具、乙○○所有使用之000
    0－000000號行動電話一具。
二、案經臺灣臺中地方法院檢察署檢察官指揮及臺中縣警察局清水分局、霧峰分局、
    東勢分局、行政院海岸巡防署海洋巡防總局偵防查緝隊等報請臺灣臺中地方法院
    檢察署檢察官偵查，並經高雄縣警察局林園分局報請臺灣高雄地方法院檢察署檢
    察官後簽請臺灣高等法院檢察署檢察長令轉臺灣臺中地方法院檢察署檢察官偵查
    起訴。
    理    由
一、訊據被告丙○○對於右揭犯罪事實坦承不諱，亦明確供述稱，其知悉被告庚○○
    要製造第二級毒品安非他命銷售，其確實是有共同參與製造第二級毒品安非他命
    ，然其係屬被動參與的，其並非直接製造者，直接製造者是被告庚○○等語；被
    告丁○○則固對於右揭其負責向被告乙○○籌資交由被告丙○○負責聯絡及購買
    製造第二級毒品安非他命之原料麻黃素後，欲轉售予「阿本」牟利，及被告乙○○係於其第三次向之貸款時被告乙○○即已知悉貸款之真正用途，被告乙○○並
    共同謀議同意此轉售麻黃素之事實坦承不諱；被告乙○○雖亦坦承前後三次貸與
    被告丁○○共一百七十七萬五千元，及於第三次貸與被告丁○○款項時即已知悉
    被告丁○○借款之用途係欲用以購買製造第二級毒品安非他命之原料麻黃素後，
    欲轉售予「阿本」圖利之事實不諱；被告辛○○固亦直承九十二年五月十三日下
    午十五時許，與被告庚○○駕駛其所有車號ＷＢ—九二二一號自小客車前往高雄
    市○○區○○里○○○路三八三號之「甲○○○原料儀器行」購買化學原料，並
    由其運往被告庚○○住處，藏放於被告庚○○所有之紅色箱型車內，且曾駕駛過
    ＺＤ—○四三六號小貨車，並在上開屏東縣恆春鎮○○里○○路一號別墅之製造
    第二級毒品安非他命工廠內查獲之黑色塑膠桶係其所有之事實不諱。惟被告丁○○、乙○○、辛○○均矢口否認有何前揭共同製造第二級毒品安非他命之犯行，
    被告丁○○辯稱：伊起先是要將麻黃素賣給被告庚○○，謀取其中之利益，麻黃
    素是伊透過被告丙○○向台中之人所購買，但是就製造第二級毒品安非他命部分
    伊確實沒有參與，製造部分係由被告庚○○製造第二級毒品安非他命的云云；被
    告乙○○辯稱：伊在九十二年五月初借被告丁○○二十萬元後，從台北至高雄找
    被告丁○○，追問被告丁○○究竟是購買什麼東西，被告丁○○才說是要購買製
    造安非他命之原料麻黃素，後來伊就回基隆市。在同年五月十四日又坐飛機至高
    雄找被告丁○○等人，是被告丙○○到高雄機場接機，直接載伊到屏東縣恆春鎮
    ○○路一號，一起打掃白沙路一號，被告丁○○說是被告丙○○租來要伊在那邊
    渡假。同年月十六日伊又去白沙路一號，不過有先去別處玩，所以伊至白沙路一
    號時已經是晚上了，伊一直到十七號早上才離開白沙路一號，回高雄群登飯店後
    ，聽被告丙○○等人講才知道白砂路一號是做安非他命之工廠伊沒有與被告丁○○等四人共謀製造第二級毒品安非他命，僅係借款一百七十七萬五千元給被告丁○○等人而已，九十二年五月十八日下午十四時三十分至下午十八時止之高雄縣
    警察局林園分局警訊筆錄與同日臺灣高雄地方法院檢察署檢察官之偵訊筆錄伊有
    意見，伊在高雄縣警察局林園分局之警訊筆錄載稱，伊曾供述，伊係為了貪圖製
    造第二級毒品安非他命販賣後有暴利可圖等語，此句話伊堅持沒有講，伊絕未如
    此供述，請求勘驗高雄縣警察局林園分局警訊筆錄錄音帶，且該警訊筆錄錄音帶
    未全程錄音沒有證據能力，及勘驗臺灣高雄地方法院檢察署檢察官之偵訊筆錄錄
    音帶有關監聽譯文問答部分，僅係針對片斷有關監聽譯文之問答而已，並沒有全
    程監聽譯文之問答，並請求向臺灣高雄看守所調閱九十二年五月十八日伊在該看
    守所之治療情形，以資證明伊當時南下高雄係為了治療之前至高雄嫖妓所得之性
    病，並非共謀製造第二級毒品安非他命，且由麻黃素合成鹽酸甲基安非他命過程
    ，須經由滷化過程、催化過程、過濾及低溫結晶等程序，始能提煉製造完成，被
    告丁○○、丙○○、庚○○等人進駐前揭工廠時間不久即遭警查獲，實無法於二
    十四小時內完成，而伊是有財力之人，伊有正當職業，無須鋌而走險涉案云云；
    被告辛○○辯稱：先前籌錢購買麻黃素與伊完全沒有關係，當天上午是與被告庚○○一同至左營海軍醫院做高壓氧治療，下午十五時許，被告庚○○帶伊到高雄
    市○○路與中華二路口，叫伊停在一家賣化學原料之商店對面，說去買個東西，
    後來被告庚○○就招手叫伊過去進入高雄市○○區○○里○○○路三八三號之「
    甲○○○原料儀器行」把五桶二十公升內裝白色液體之塑膠桶及二個紙箱搬到後
    車廂，紙箱是封住的，伊不知道裡面是什麼，亦不知那些工具之用途，被告庚○○叫伊把東西載回被告庚○○住處門前之紅色箱型車上後，伊就走了，伊沒有參
    與製造第二級毒品安非他命，至於何人又將前開物品運送到白砂路一號伊不知道
    ，伊駕駛ＺＤ—○四三六號小貨車是去幫被告庚○○採收檳榔、香蕉，上開工廠
    查獲的黑色塑膠桶是被告庚○○向伊借之後載去的，伊沒有去過上開第二級毒品
    安非他命製造工廠，伊載運那些化學原料與工具時車內很臭，伊都需要開窗探頭
    呼吸新鮮空氣，在半路上有一桶不知道什麼水倒了，很臭，全身都覺得有東西在
    咬，可能是那天載運前開物品倒下伊去擦拭造成伊之手部不適，伊不知共同被告
    丁○○、乙○○、丙○○等籌措購買麻黃素資金之事，另製造現場與器具伊亦完
    全不知情，與伊無關，伊從頭到尾均是遭被告庚○○所騙云云。
二、惟查：（一）、右揭事實業據被告丁○○、丙○○等於警訊及偵查中直承不諱，
    互核所供述之情節相符，且核與證人即會同搜索屏東縣恆春鎮○○里○○路一號
    製造第二級毒品安非他命工廠之該里里長謝登勇所證述之情節相合，並有被告丙○○於九十二年五月七日十二時二十分許向高雄市三民區○○○路二○八號之「
    冠群小客車租賃有限公司」所承租之車牌號碼ＺＯ—五一一號自小客車之租賃
    契約書、被告丁○○於同年月十三日向高雄市三民區○○○路二號之「好幫手企
    業行」所承租之車牌號碼ＺＤ—○四三六號藍色小貨車之租賃契約書各一份、九
    十二年五月十二日、同年月十三日警方在高雄市○○區○○里○○○路三八三號
    之「甲○○○原料儀器行」附近跟監被告丙○○、丁○○、辛○○等之相片八幀
    （見高雄縣警察局林園分局九十二年五月十八日林警刑字第二○八九五號卷）、
    扣案如事實欄所載之物及照片七十六幀在卷足資佐證。而該扣案之不明結晶物八
    包、不明液體七桶、及如附表所示供製造第二級毒品安非他命所用之物，經送請
    內政部警政署刑事警察局鑑定之結果，該不明結晶物八包均檢驗出第二級毒品甲
    基安非他命成分（合計總淨重五○八六．三七公克，平均純度八七％，取○．二
    五公克鑑驗用罄，總餘淨重五○八六．一二公克），有內政部警政署刑事警察局
    九十二年七月二十二日刑鑑字第○九二○○九七二三六號鑑驗通知書一份在卷可
    稽（見台灣台中地方法院檢察署九十二年度偵字第一○三二九號卷第二卷第七十
    四頁）；而該不明液體七桶（合計毛重一百二十七公斤，總淨重一十一萬五千八
    百二十五公克，共取七十公克鑑驗用罄，總餘淨重一十一萬五千七百五十五公克
    ），及如附表所示供製造第二級毒品安非他命所用之物，亦由該局鑑驗結果認：
    （１）、編號１，燒瓶，壹個。經檢視為完整之大型燒瓶，以有機溶液洗滌後，
    取其洗滌液鑑驗。檢出：二級毒品甲基安非他命 (Meth amphetamine)及其合成
    中間產物1,2 -dimethy1-3-phenyl aziridine成分。（２）、編號２，高壓瓶，
    肆個。、檢視為高壓瓶，二瓶表面貼有KOCO KOCO，訂貨專線 (00)0000000、0
    000000等字樣，另二瓶則無，各取一瓶鑑驗，予以編號2-1、2-2。、1.編號2-
    1經以有機溶液洗滌後，取其洗滌液鑑驗：檢出：二級毒品甲基安非他命 (Metha
    mphet amine)及其微量合成中間產物1,2-dimethy1-3-pheny1aziridine成分。2.
    編號2- 2經以有機溶液洗滌後，取其洗滌液鑑驗：檢出：二級毒品甲基安非他命
    (Metha mphetamine)成分。（３）、編號４，磁漏斗，壹個。經檢視為完整之大
    型白色漏斗，以有機溶液洗滌後，取其洗滌液鑑驗：檢出：二級毒品甲基安非他
    命 (Methamphetamine)及其微量合成中間產物1,2-dimethy1-3-phenyl aziridin
    e成分。（４）、編號５，鋼桶，壹個。經檢視為完整之大型鍋，表面貼有「婦
    品牌深型高鍋」等字樣，以有機溶液洗滌後，取其洗滌液鑑驗。檢出：二級毒品
    甲基安非他命 (Methamphetamine)及其微量合成中間產物1,2-dimethy1-3-pheny
    laziri dine成分。（５）、編號９，方形塑膠盆，拾肆個。、經檢視為綠色
    、藍色、紅色等三種之方形塑膠盆，其外觀型態均相同，隨機各取一個鑑驗，予
    以編號9- 1、9 -2、9-3。、編號9-1、9-2、9-3經以有機溶液洗滌後，取其洗
    滌液鑑驗：均檢出：二級毒品甲基安非他命 (Methamphe tamine)及其微量合成
    中間產物1,2 -dimethy1-3-phenyl aziridine成分。（６）、編號１０，塑膠漏斗
    ，貳個。、經檢視分別為大、小各一之紅色塑膠漏斗，予以編號10-1、10-2。
    、編號10-1、10-2經以有機溶液洗滌後，取其洗滌液鑑驗：均檢出：二級毒品
    甲基安非他命 (Methamphetamine)及其微量合成中間產物1,2-dimethy1-3-pheny
    lazirid ine成分。（７）、編號，水杓，壹個。經檢視為紅色之塑膠水杓，
經以有機溶液洗滌後，取其洗滌液鑑驗：檢出：二級毒品甲基安非他命 (Metham
    phetamine)及其微量合成中間產物1,2-dimethy1-3-phenyl aziridine成分。（
    ８）、編號，塑膠水桶，陸個。、經檢視為藍色、紅色之塑膠水桶，隨機取
    二個鑑驗，分別予以編號12-1、12-2。、1.編號12-1經以有機溶液洗滌後，取
    其洗滌液鑑驗：二級毒品甲基安非他命 (Methamphetamine)及其微量合成中間產
    物l,2-dimethyl-3-phenylaziridine成分。2.編號12-2經以有機溶液洗滌後，取
    其洗滌液鑑驗：未檢出：二級毒品甲基安非他命 (Methamphetamine)成分。（９
    ）、編號，塑膠量杯，壹個。經檢視為白色塑膠量杯，其上標示內容量為5000
    毫升，以有機溶液洗滌後，取其洗滌液鑑驗。檢出：二級毒品甲基安非他命 (Me
    thamphetamine)及其合成中間產物l1,2-dimethy1-3-pheny l aziridine成分。
    （１０）、編號，石蕊試紙，壹盒。經檢視為石蕊試紙壹盒，其上標示之測試
    範圍為l-ll，另有TEST PAPER ADVANTEC字樣；以有機溶液洗滌後，取其洗滌液
    鑑驗。檢出：微量二級毒品甲基安非他 (Methamphetamine)及其微量合成中間產
    物1, 2-dimethy1-3-phenyl aziridine成分。（１１）、編號，夾鏈袋，壹包
    。經檢視為透明塑膠夾鏈夾，其上標示夾鏈保鮮袋等字樣，就外觀檢視均未使用
    ，故不予鑑驗。（１２）、編號，濾紙，壹包。經檢視為白色圓形濾紙，其上
    有FI LTER PAPER QUALlTATlVE ADVANTEC等字樣，就外觀檢視均未使用，故不予
    鑑驗。（１３）、編號，活性碳，壹包。、經檢視為牛皮紙袋壹包，其上標
    示有ACTlVATED CARBON ZK-200等字樣，內有黑色粉末狀物質。、總毛重約510
    1.78公克，總淨重4989.93公克，共取0.02公克供鑑驗用罄，總餘4989.91公克。
    、檢出：主要為碳 (C)成分。（１４）、編號，高壓錶，貳組。經檢視為壓
    力量表管線，外觀未發現疑似晶體物質，故不予鑑驗。（１５）、編號，氫氧
    化鈉，貳瓶。、經檢視均為相同包裝之化學藥品二罐，其上均標示NIHO NSHIY
     AKU TEAGENT SODIUM HYDROXIDE等字樣，一罐有開封，另一罐則無，取已開封
    者鑑驗：、毛重約5101.78公克，淨重4989.93公克，取0.02公克供鑑驗用罄，
    餘4989.9l公克。、經酸鹼值測定法、掃瞄式電子顯微鏡/X射線能譜分析法分
    析結果：檢出：氫氧化鈉（NaOH）成分。（１６）、編號，磅秤，貳個。、
    經檢視分別為大 (藍色)、小 (紅色)各一之磅秤，其上標示最大磅重均為3公斤
    ；予以編號21-1、21-2。、編號21-1、21-2經以有機溶液洗滌後，取其洗滌液
    鑑驗：均檢出：二級毒品甲基安非他命 (Methamphetamine)及其微量合成中間產
    物1,2-dimethy1-3-phenyl aziridine成分。（１７）、編號，精鹽，伍包。
    經檢視為塑膠袋裝之白色晶體，其包裝袋上標示有「高級精鹽，台鹽實業股份有
    限公司」等字樣，由於均未開封，故暫不予鑑驗。（１８）、編號-１，液態
    安非他命，貳拾公斤：、毛重約20000公克，淨重約18975公克，取10公克供鑑
    驗用罄，約餘18965公克。、檢出：二級毒品甲基安非他命 (Metha mphetamin
    e)及其合成中間產物1,2-dimethy1-3-phenyl aziridine成分。另檢出：四級管
    制藥品原料藥麻黃 (Ephedrine)成分 (可用為合成甲基安非他命之原料)。（
    １９）、編號-２，液態安非他命，貳拾公斤：、毛重約20000公克，淨重約
    18 975公克，取10公克供鑑驗用罄，約餘18965公克。、檢出：二級毒品甲基
    安非他命 (Methamphetamine)及其合成中間產物1,2-dimethy1-3-pheny l azir
    idine成分。另檢出：四級管制藥品原料藥麻黃 (Ephedrine)成分。( 可用為
    合成甲基安非他命之原料)（２０）、編號-３，液態安非他命，貳拾公斤：
    、實際毛重約l9OOO公克，淨重約17975公克，取10公克供鑑驗用罄，約餘17 965
    公克。、檢出：二級毒品甲基安非他命 (Methamp hetamine)及其合成中間產
    物1,2-d imethy1-3-phenyl aziridine成分。另檢出：四級管制藥品原料藥麻黃
     (Ephe drine)成分。(可用為合成甲基安非他命之原料)（２１）、編號-４
    ，液態安非他命，拾參公斤：、毛重約13000公克，淨重約11975公克，取10公
    克供鑑驗用罄，約餘11965公克。、檢出：二級毒品甲基安非他命 (Methamphe
    tamine)及其合成中間產物1,2-dimethy1-3-phenylaziridine成分。另檢出：四
    級管制藥品原料藥麻黃 (Ephedrine)成分。(可用為合成甲基安非他命之原料)
    （２２）、編號-５，液態安非他命，貳拾壹公斤：、實際毛重約20000 公
    克，淨重約18975公克，取10公克供鑑驗用罄，約餘18975公克。、檢出：二級
    毒品甲基安非他命 (Methamphetamine)及其合成中間產物1,2-dimethy1-3-pheny
    lazi ridin e成分。另檢出：四級管制藥品原料藥麻黃 (Ephedrine)成分。(
    可用為合成甲基安非他命之原料)（２３）、編號-６，液態安非他命，拾捌公
    斤：、實際毛重約16000公克，淨重約14975公克，取10公克供鑑驗用罄，約餘
    14965公克。、檢出：二級毒品甲基安非他命 (Methamphetamine)及其合成中
    間產物1,2-d imethy1-3-phenyl aziridine成分。另檢出：四級管制藥品原料藥
    麻黃 (Eph edrine)成分。(可用為合成甲基安非他命之原料)（２４）、編號
    -７，液態安非他命，拾伍公斤：、毛重約15000公克，淨重約13975公克，
    取10公克供鑑驗用罄，約餘13965公克。、檢出：二級毒品甲基安非他命 (Met
    hamphetamine)及其合成中間產物1,2-dimethy1-3-phe nylaziridine成分。另檢
    出：四級管制藥品原料藥麻黃 (Ephedrine)成分 (可用為合成甲基安非他命之
    原料)。（２５）、隨機抽取編號-１、-２、-６測得平均純度約百分之八
    (僅供參考)等情，此亦有內政部警政署刑事警察局九十二年十二月十六日刑鑑字
    第○九二○二○七三三九號鑑驗通知書一份在卷可憑（見本院卷第二卷第二百五
    十四至二百五十八頁）。足認扣案物品係第二級毒品安非他命之成品、半成品、
    製造第二級毒品安非他命所需之化學原料及工具等無誤。（二）、被告丙○○以
    到屏東縣墾丁國家公園渡假為由，向不知情之己○○借用屏東縣恆春鎮○○里○○路一號別墅之事實，業據證人己○○證稱：「在九十二年五月十至十二日中間
    的某一日下午六、七點左右，他開一部白色三菱轎車到我高雄縣梓官鄉○○○街
    十一號的家中，他跟我說要向我租白沙路一號的房子，我想說只是要借住，我就
    借給他使用，他跟我說要借住一個禮拜，他是在第二天下午六、七點去我家借鑰
    匙，他說要先打掃，我將該房屋的所有鑰匙一串交給他。」等語（見台灣台中地
    方法院檢察署九十二年度偵字第一○三二九號卷第一卷第六十五、六十六頁）。
    又被告丙○○、丁○○共同至屏東縣恆春鎮○○路八十四號「志成冷凍行」，向
    不知情之負責人戊○○訂購三門展示冷藏冰箱一台，並囑其運送至屏東縣恆春鎮
    ○○里○○路一號等情，亦據證人戊○○結證稱：「大約在九十二年五月中旬時
    ，有一位男子年約三、四十歲，稍微胖胖的，比我高一點，印象中沒有戴眼鏡，
    操台語口音，他自稱姓沈，他跟我說他要訂一台三門的展示冷藏櫃，經討價還價
    ，以一萬六千元成交，他跟我說等他通知再送貨，大概二、三天後，有另一位男
    子開一台白色自用小客車帶我到屏東縣恆春鎮○○路一號的房子內，這位男子比
    較瘦，身高與我差不多，也是跟我說台語，我將展示冷藏櫃搬到屋內的廚房並將
    電源接好，．．．。」、「（提示丙○○口卡照片、丁○○汽車駕照照片、庚○○口卡照片、辛○○照片、九十二年偵字第一○三二九號卷附之辛○○照片、崔
    乙達、戴日原照片、丙○○、丁○○、庚○○及乙○○之口卡片，是否即為這些
    人向你購買展示冷藏櫃？）不是崔乙達、戴日原。其中丁○○駕照上之照片就是
    他向我訂展示冷藏櫃，這人臉比較胖，丁○○之口卡照片我確定是向我訂展示冷
    藏櫃的人，丙○○的口卡照片打勾的那張確定是開白色車子帶我去白砂路一號的
    人．．」等語（見台灣台中地方法院檢察署九十二年度偵字第一○三二九號卷第
    一卷第九十七、九十八、一百三十五、一百三十六頁），均核與被告丙○○、丁○○供述情節相符。又在上開安非他命製造工廠履勘採驗之煙頭，經送請內政部
    警政署刑事警察局鑑驗，其中編號一至四號、六號煙頭與被告丁○○唾液之ＤＮ
    Ａ—ＳＴＲ型別相符，其中編號八號煙頭與被告丙○○唾液之ＤＮＡ—ＳＴＲ型
    別相符，此有臺灣臺中地方法院檢察署九十二年五月十七日履勘現場筆錄及內政
    部警政署刑事警察局九十二年七月十五日刑醫字第○九二○一○○三五三號鑑驗
    書各一份附卷可稽（見台灣台中地方法院檢察署九十二年度偵字第一○三二九號
    卷第一卷第五十一頁、同偵查卷第二卷第十四頁）。足證被告丙○○、丁○○之
    自白與事實相符，均堪採信。（三）、被告乙○○於明知被告丙○○、丁○○等
    人從事製造安非他命之情後，仍繼續提供購買麻黃素之資金，共謀製造第二級毒
    品安非他命等情，業據證人即被告丙○○於警訊及偵查中證述綦詳在卷（見行政
    院海岸巡防署高雄縣機動查緝隊九十二年六月四日（九二）高縣機字第九二○○○八五九六號卷第十、十一、十二頁、台灣台中地方法院檢察署九十二年度偵字
    第一○三二九號卷第一卷第一百零六、一百零七頁、同偵查卷第二卷第三十四至
    三十八、九十九至一百零三頁、台灣台中地方法院檢察署九十二年度偵字第一一
    九七三號卷第九、十、六十五、六十六、六十七、六十八頁、台灣高雄地方法院
    檢察署九十二年度偵字第一○五九一號卷第十二、十三、十四頁），暨證人即被
    告丁○○於偵查中證稱：「我要向他借二十萬元的時候，電話中他有問我要買什
    麼化學原料，我告訴他如果是兄弟的話就不要問。他還是一直逼問，我就告訴他
    說你如果一定要問的話我就不借了，這時他才沒有再問。後來他在嘉義市○○道
    交二十萬元給我的時候，他有逼問我，我有跟他說是要買麻黃素，是透過丙○○
    去買，他也有問丙○○說究竟是不是有要買麻黃素這件事，他怕這筆錢被丙○○
    給騙了。」等語（見台灣台中地方法院檢察署九十二年度偵字第一○三二九號卷
    第二卷第五十九頁）；證人即被告丁○○於警訊中證稱：「（乙○○因何與你前
    往屏東縣恆春鎮○○里○○路一號製造第二級毒品安非他命之工廠？）乙○○因
    有投資金錢在安非他命製造工廠，怕被坑了，才會與我一同前往。（你所參與製
    造第二級毒品安非他命工廠之集團成員尚有何人？製造安非他命之師傅為何人？
    ）有我、丙○○、乙○○、製毒師傅庚○○。（你們製造安非他命所用之製毒工
    具與原料、化學藥劑由何人負責購入？）製毒工具係製毒師傅自備，化學藥劑所
    需購入經費由我負責請款交丙○○，原料係我與丙○○在台中市購得，共購得麻
    黃素二十五公斤，花費一百三十五萬元。（製毒師傅庚○○平時與何人聯繫？）
    均與丙○○聯絡。」（見台灣台中地方法院檢察署九十二年度偵字第一一九七三
    號卷第十二、十三頁）；「（你意圖從事製造第二級毒品安非他命，是從何時計
    劃的？）這個部分是丙○○提議，他跟我講，如果我在籌備中，他將帶我去看如
    何製造第二級毒品安非他命，絕對是真的，不會是假品。（你於何時夥同何人至
    何地購買製造安非他命的原料及器具？）丙○○跟我說，那個人（指製造安非他
    命師傅庚○○）有一些安非他命原料重要的東西已經先載走了，剩下一些不重要
    的東西要我載。（你等所設置之安非他命製造工廠是何時開始動工？安非他命原
    料及製造器具是何時？如何搬進工廠？）大約是九十二年五月十六日晚上二十二
    時左右丙○○帶我到達安非他命製造工廠那個地點，就看到製毒師傅庚○○在屋
    內製造安非他命。（你等與乙○○、丙○○等人在本案製造安非他命毒品各自分
    工或扮演角色及涉案情形，製造安非他命麻黃素等原料來源？請詳述之）有關製
    造安非他命毒品部分，工廠位置、製毒師傅、製造毒品器具、原料及配料部分由
    丙○○負責，我則負責銷售安非他命成品，因為我與丙○○本身無籌設安毒工廠
    費用，故即向朋友乙○○表明要製造安非他命意圖，請其借我，然後於九十二年
    五月十三日便與丙○○、乙○○南下恆春安毒工廠看該處所狀況，另原料部分每
    公斤五萬餘元，製造器具二十萬元，均由我向乙○○借後，再交付丙○○進行選
    購，而原料來源則由丙○○接洽，這次以二十五公斤麻黃素原料進行提煉，安毒
    師傅庚○○向丙○○表示以每公斤三萬元代價為我們進行提煉工作，總共代價為
    七十五萬元，於安非他命毒品製成後，由丙○○負責銷售，扣掉開銷費用後其餘
    均分。」（見行政院海岸巡防署高雄縣機動查緝隊九十二年六月四日（九二）高
    縣機字第九二○○○八五九六號卷第十八至二十三頁）。被告丁○○另於偵查中
    更明確證稱：「我負責籌措資金，丙○○負責找製毒場所、師傅及原料，我曾與
    丙○○一起去台中市載麻黃素及其他配料；後來我又向乙○○借款，乙○○懷疑
    我說謊，跑來高雄群登飯店找我，我才跟他說實話，他也同意了，所以才再拿一
    百三十五萬元給我。」（見台灣高雄地方法院檢察署九十二年度偵字第一○五九
    一號卷第十三、十四頁）；「因為丙○○跟我說貨漲價，我又向乙○○第三次借
    二十萬元，乙○○怕我被騙，有與我一起至嘉義市找丙○○，中間我們有通過電
    話，都是在講價錢的事，乙○○在九十二年五月初又把二十萬元借給我，他有問
    我到底是要買什麼化學物品，我說是麻黃素。後來我與丙○○各開車一同至台中
    市購買麻黃素，丙○○打電話跟我說貨收到了，叫我把錢交給他們，我就把一百
    三十五萬元交給他們，在我們去台中之前，丙○○有介紹庚○○給我認識，他說
    這就是要跟我們買麻黃素的人，我們是約在屏東縣佳冬的檳榔攤見面，後來庚○○有帶一位姓藍的男子（提示辛○○之照片確認無誤）一起到高雄（應係高雄市
    之華王飯店）與我、丙○○一起吃飯，我們在席間談論麻黃素的價錢，及他付款
    的方式，後來我有去屏東縣恆春鎮○○里○○路一號住，然後我有去買冰箱，老
    闆來上開處所裝設冰箱時我們有請他吃西瓜，乙○○也在，我在九十二年五月十
    六日又回到該處，庚○○正在製造安非他命，味道很酸臭，叫我們不要進去，我
    就在外面，後來乙○○也到，那時丙○○還沒有到，庚○○也還在製造安非他命
    ，製造安非他命的過程，我沒有幫忙，只是有幫忙整理，後來丙○○、乙○○、
    我三個人在九十二年五月十七日下午約在阿扁之友簡餐店，我們是在講說安非他
    命不好做，其他是在談錢的事。剛開始是想買麻黃素來賣，賺取利潤，後來才陷
    下去做安非他命。」（見台灣台中地方法院檢察署九十二年度偵字第一○三二九
    號卷第二卷第二十一、二十二、二十三、二十四頁）；「我在屏東縣佳冬的檳榔
    攤與庚○○見面後的二、三天，中午的時候，丙○○、庚○○、辛○○、我一起
    到高雄市一家小餐廳（應係高雄市之華王飯店）吃飯，當時我們四人坐一桌，在
    席間我告訴庚○○因為麻黃素上游的價錢上漲，所以我賣給庚○○的價錢也要提
    高，庚○○最後決定一公斤六萬元成交，我問庚○○辛○○是何人，庚○○介紹
    說辛○○是他的師傅，我們在討論麻黃素的價錢時，辛○○也坐在旁邊。九十二
    年五月十二日丙○○叫我租一輛貨車說隔天要用，九十二年五月十三日我有到高
    雄市○○區○○里○○○路三八三號之『甲○○○原料儀器行』，丙○○說他載
    麻黃素過來交給庚○○，讓庚○○載走，我到現場時看到庚○○、辛○○在現場
    等候，我把租的貨車交給庚○○使用。」（見台灣台中地方法院檢察署九十二年
    度偵字第一○三二九號卷第二卷第六十一、六十二頁）。且於九十二年五月六日
    下午七時三分三秒，被告丁○○以其使用之○九三三—九三五五八二號行動電話
    與被告乙○○使用之○九五五—六一四一八九號行動電話聯絡，被告乙○○稱：
    「四萬七差五萬四．．．不是一公斤五萬四，你以前講四萬七的嘛！一件差七千
    元，那樣我們沒辦法，不買了，他刁我們沒有啦！算了不買了。換我們刁他幾天
    。」、被告丁○○答稱：「好，那要進行嗎？」，被告乙○○稱：「沒辦法，他
    刁，『橋』看看一定要接近我們的，沒這個行情啦。」等語，同日下午十九時三
    十九分四十三秒，被告丁○○、乙○○二人復以同一方式聯絡，被告丁○○稱：
    「可能沒辦法，對方也當面『橋』，沒辦法，東西是好的，這次比較有保障。」
    、被告乙○○答稱：「這次他刁，若弄下去．．．」、最後被告乙○○稱：「你
    跟他說一三○給他買，含中間人，跟他說差了錢，以後再互補，現在沒辦法。」
    等語，旋即結束通話等情，此亦有通訊監察書、通聯紀錄、監聽譯文各一份附卷
    暨上開行動電話二具扣案可資佐證。而其等通話之真意，被告丁○○於九十二年
    九月四日偵訊時亦供述被告乙○○確實知悉被告丁○○係購買麻黃素，並參與購
    買之決策之事宜明確在卷（見台灣台中地方法院檢察署九十二年度偵字第一○三
    二九號卷第二卷第五十八、五十九、六十頁），徵之被告乙○○與丁○○通話內
    容觀之，被告乙○○應知悉被告丁○○係購買麻黃素，並參與購買之決策，益足
    認證人即被告丁○○上開證述為真實。又被告乙○○於高雄縣警察局林園分局詢
    問時稱：「（丁○○於何時、地？以何行動電話告訴你借款與投資生意內容？）
    丁○○於九十二年四月底或五月初打電話到基隆市○○街口的金豆咖啡廳內，告
    訴我說，所向我借款與投資生意內容是要從事製造第二級毒品安非他命用的。（
    於九十二年四月底或五月初丁○○打電話告訴你該筆借款是要用來從事製造安非
    他命時，你為何同意參與犯案？）我有向丁○○拒絕，但我已將錢交付丁○○，
    又為了貪圖製造安非他命販賣後有暴利可圖，所以沒有堅決的加以拒絕。（你與
    丁○○、丙○○等三人於何時開始計畫從事製造安非他命？你等三人如何分工？
    ）我與丙○○、丁○○等三人於九十二年四月底至五月初（日期不詳）開始計畫
    從事製造安非他命，是丙○○提議後丁○○告訴我邀我共同參與，我只負責提供
    製作安非他命所有資金，至於丁○○及丙○○等二人如何分工我就不清楚了。（
    你能否詳述與丁○○、丙○○等二人共同參與製造安非他命之始末？）如前所述
    ，我只在本案擔任製造安非他命之金主，其餘我均不清楚，但我有到屏東縣恆春
    鎮○○里○○路一號製造第二級毒品安非他命工廠三次，並幫忙打掃該工廠。（
    你們製造安非他命之詳細地點為何？你於何時共前往幾次？該安非他命工廠內擺
    設何製造安非他命之器具？）我前後去過三次，我有看見製造安非他命的器具，
    我於九十二年五月十六日晚上二十一時回到該安非他命工廠睡覺至隔日十七日上
    午，其間安非他命已經在製造了。（你前後去過製造安非他命之工廠三次，由何
    人負責在工廠內製造安非他命？）我知道是由綽號「阿財」負責在工廠內製造安
    非他命。並經指認綽號「阿財」者為庚○○。」等語（見臺灣省高雄縣警察局林
    園分局九十二年六月十三日林警刑移字字第五六五號卷第十一至十六頁）。被告
    乙○○確有如此明確之供述，錄音當中並有其所選任之辯護人黃如流律師到場，
    而該警訊筆錄亦經全程錄音等情，亦經本院於九十二年十一月十九日當庭播放前
    開錄音帶實施勘驗屬實，此有該勘驗筆錄及九十二年五月十八日下午十四時三十
    分至下午十八時止之高雄縣警察局林園分局警訊筆錄、該筆錄錄音譯文各一份附
    卷可考（見本院卷第二卷第一百至一百二十七頁），足認上開警訊筆錄確係合法
    真實無誤。被告乙○○復於九十二年五月十八日臺灣高雄地方法院檢察署檢察官
    偵訊其所選任之辯護人黃如流律師在場時亦坦白供述稱：「（如何出資給丁○○
    ？）我覺得有問題，就跑來高雄群登飯店找他，他才說出實話，我知情後再陸續
    借錢給他。（是否與丁○○在電話中談到毒品原料漲價的事？）有，因為我怕丙○○騙丁○○，所以叫丁○○跟我解釋購買毒品及價錢之事。（提示監聽譯文，
    是否你與丁○○談論毒品原料之事？）是，內容實在。（尚有何補充？）丙○○
    ：我知錯了，請原諒我；丁○○：我以身試法，我很後悔；乙○○：我是中途才
    知道的。」等語，（見台灣高雄地方法院檢察署九十二年度偵字第一○五九一號
    卷第十四、十五頁），亦經本院於九十二年十一月十九日當庭播放前開錄音帶實
    施勘驗屬實，此亦有該勘驗筆錄及九十二年五月十八日臺灣高雄地方法院檢察署
    檢察官之偵訊筆錄、該筆錄錄音譯文各一份附卷可考。再被告乙○○先後於九十
    二年五月十四日、十五日、十六日進入上開屏東縣恆春鎮○○里○○路一號別墅
    之製造第二級毒品安非他命之工廠，且十六日晚間被告庚○○在上開工廠製造第
    二級毒品安非他命時，被告乙○○亦在場，同年月十七日被告乙○○回到高雄後
    與被告丁○○住同一房間，被告丙○○有來，被告沈清、丙○○有告訴被告乙○○上開屏東縣恆春鎮○○里○○路一號別墅是在製造第二級毒品安非他命；被告
    乙○○在九十二年五月初從台北至高雄找被告丁○○，被告丁○○住高雄市○○
    路之群登飯店，被告乙○○追問被告丁○○究竟是購買何物，被告丁○○始告知
    被告乙○○係購買麻黃素。九十二年五月十六日晚上被告乙○○在前開屏東縣恆
    春鎮○○里○○路一號別墅之製造第二級毒品安非他命之工廠曾聞到極刺鼻之臭
    味，後來晚上被告乙○○起來上廁所，有見到被告庚○○在廚房工作等情，亦據
    被告乙○○於偵查中供承不諱（見台灣台中地方法院檢察署九十二年度偵字第一
    ○三二九號卷第二卷第四十二、四十三、四十四、五十一頁、台灣台中地方法院
    檢察署九十二年度偵字第一四九○○號卷第三十至三十三頁）。而製造第二級毒
    品安非他命之犯行係屬司法機關重點查緝及防止之工作，且所涉刑責甚重，此為
    一般人所知之甚詳者，故凡此製造第二級毒品安非他命之行為人行事均甚隱密，
    外人不易查知，被告乙○○若非係共同參與製造第二級毒品安非他命之核心人物
    ，豈可能輕易到達製造第二級毒品安非他命之工廠，且於被告庚○○在上開工廠
    內製造第二級毒品安非他命時仍在場，殊難想像。是被告乙○○辯解稱其未參與
    共同製造第二級毒品安非他命云云，顯違常情且與事實不符，不足採信。（四）
    、被告丙○○、丁○○於警訊、偵查及本院審理中迭次供述稱，係因與綽號「老
    兄」者雙方原約定以一百二十萬元購買二十五公斤麻黃素（亦即每公斤麻黃素四
    萬八千元），嗣於九十二年五月初，「老兄」將麻黃素價格提升為每公斤五萬四
    千元等語。則如以每公斤價格五萬四千元計算，購買二十五公斤麻黃素，總金額
    亦僅需一百三十五萬元即已足夠，毋須向被告乙○○最後借款至一百七十七萬五
    千元；是茍如被告丁○○、乙○○所辯解稱，被告丁○○負責向被告乙○○籌資
    交由被告丙○○負責聯絡及購買製造第二級毒品安非他命之原料麻黃素後，僅係
    欲轉售予「阿本」賺取差價牟利而已云云，為何被告丁○○負責向被告乙○○籌
    資之最後總金額竟高達一百七十七萬五千元，實難憑採。衡諸前揭事證以觀，益
    徵該借貸多出之四十二萬五千元，係供作用以購買製造第二級毒品安非他命所用
之化學原料及製造工具無疑。（五）、於九十二年五月初，被告丙○○、丁○○
    約被告庚○○見面談論購買麻黃素時，被告庚○○帶領被告辛○○一同到場，被
    告辛○○並始終在場，及警方現場查扣之黑色塑膠桶亦係被告辛○○所有，被告
    辛○○並稱係被告庚○○載運至屏東縣恆春鎮○○里○○路一號製造第二級毒品
    安非他命之工廠的等節，業據證人即被告丙○○、丁○○供述如前在卷，亦為被
    告辛○○所是認（見台灣台中地方法院檢察署九十年度偵字第號卷第一四九○○
    頁第五十五頁），證人即被告丙○○復結證稱：「（庚○○有無告訴你第一道製
    造安非他命之程序已做好？）大約於九十二年五月十四日或十五日時，我有帶庚○○先到屏東縣恆春鎮○○里○○路一號先去看房子，問他這個地點是否適合製
    造安非他命，他看過之後，剛開始他認為不太適當，最後他還是同意了，我載他
    回去的路上，在車上他就告訴我說安非他命的第一道程序已做好。」（見台灣台
    中地方法院檢察署九十年度偵字第號卷第一四九○○頁第五十二頁），「（00
    00－000000號這支行動電話是誰的？你有無打過這支電話？何時打的？
    何人接的？）0000－000000號這支行動電話是庚○○留給我和他聯絡
    之用，我於十六日夜間曾打這支電話給他，電話是庚○○接的。」，再證人即被
    告丁○○亦結證稱：「（你何時見到辛○○，提示辛○○照片）？我是在屏東縣
    佳冬檳榔攤與庚○○見面後的二、三天，中午的時候，丙○○與庚○○、辛○○
    一起到高雄市一家小餐廳（應係高雄市之華王飯店）吃飯，餐廳的地址我不知道
    ，當時我們四人坐一桌，在席間我告訴庚○○因為麻黃素上游的價錢上漲，所以
    我賣給庚○○的價錢也要提高，庚○○最後決定一公斤六萬元成交，我問庚○○
    『辛○○是何人』，他介紹說辛○○是他的師傅，他的命很好，祖先留很多檳榔
    樹給他，他很勤勞不怕髒。我們在討論麻黃素的價錢時，辛○○也坐在旁邊。」
    等語（見台灣台中地方法院檢察署九十年度偵字第號卷第一四九○○頁第四十七
    、四十八頁）。另於九十二年五月十三日，辛○○與被告庚○○、丙○○、丁○○至高雄市○○區○○里○○○路三八三號之「甲○○○原料儀器行」，並將化
    學原料載運至被告庚○○住處藏放一情，亦據被告辛○○供述在卷，核與被告丙○○、丁○○供述情節大致相符。舉凡製造第二級毒品安非他命之行為人行事均
    甚隱密，外人無從查知，已如前述，被告庚○○竟委由被告辛○○一人獨自將製
    造第二級毒品安非他命所用之化學原料及製毒器具運送至被告庚○○住處，並多
    次駕駛用以運送毒品原料及器具之ＺＤ—○四三六號小貨車同行外出，足證被告
    辛○○與被告庚○○及被告丁○○、乙○○、丙○○、「阿本」等人間確有犯意
    聯絡。再被告辛○○雙手及腹部散佈性點狀紅疹，有照片四張附卷足憑，其徵狀
    與另案被告蔡朝宗相同，而另案被告蔡朝宗（業經最高法院以九十一年度台上字
    第六○五三號刑事判決判處有期徒刑十五年，褫奪公權十年確定在案）身體所呈
    現之散佈性點狀紅疹係因製造第二級毒品安非他命過程中被強酸侵蝕及吸入性酸
    中毒所致一情，亦有臺灣臺中地方法院檢察署八十九年度偵字第一五三六號訊
    問筆錄、驗傷診斷書各一份、照片六張、臺灣高等法院臺中分院九十一年度上重
    更（一）字第十號及最高法院九十一年度台上字第六○五三號刑事判決書各一份
    在卷足稽（見台灣台中地方法院檢察署九十二年度偵字第一○三二九號卷第二卷
    第八十至九十三頁）。雖被告辛○○於偵查中辯稱：「（你雙手及肚子之紅色傷
    口是如何造成的？）是因為沾到香蕉的汁液，我用菜瓜布刷洗後造成的傷。是洗
    衣粉搓洗造成的」云云（見台灣台中地方法院檢察署九十二年度偵字第一○三二
    九號卷第一卷第五十六、一百三十七頁、台灣台中地方法院檢察署九十二年度偵
    字第一一○六四號卷第十七頁反面），被告辛○○於本院審理中則改辯稱：「（
    載運的過程中，那五桶液體你有打開來看？）沒有，是載運中途自己倒下去，液
    體流出很臭有冒煙而且我載運的過程中一路上都很臭。（另外的還有搬什麼東西
    到這輛裕隆車內？）還有五桶廿公升的實桶子，裡面有裝白色水狀液體，有蓋子
    蓋起來也有鎖緊，這五桶都是塑膠桶，放入我車子的後行李箱。（有何辯解？）
    那天載運液體傾倒，瓶蓋有掉到車下，液體濺出，我拿我不用的衣服，擦拭那些
    液體才造成手部受傷，而且另因割香蕉被香蕉汁液用菜瓜布搓洗也造成受傷。」
    云云，不僅前後供述反覆不一，且經專家證人即皮膚科專科醫師李宗勳於偵查中
    到庭結證稱：「（辛○○在九十二年五月十八日所做的訊問筆錄及九十二年六月
    十三日訊問筆錄說他的手及肚子的傷是因為用菜瓜布所刷洗所造成，你認為有無
    可能？）不可能。」等語（見台灣台中地方法院檢察署九十二年度偵字第一○三
    二九號卷第二卷第七、八頁）。且被告辛○○不會潛水，亦不曾潛水受傷，卻分
    別於九十二年五月六日、同年月十三日與被告庚○○一同至國軍左營醫院潛醫科
    進行高壓氧治療，業據被告辛○○供承在卷，復有國軍左營醫院九十二年五月二
    十八日醫和字第○九二○○○一二七八號函附病例影本一份在卷可憑。被告辛○○固辯稱：「（你因何疾病去做高壓氧治療？）因為我的脖子僵硬，庚○○告訴
    我說可以做高壓氧治療才去。．．」、「（庚○○為何也去做高壓氧治療？）我
    不知道。」云云。然而高壓氧療法，乃將患者置身於高壓氧艙內，進行加壓、吸
    氧以達到治療疾病的目的，目前高壓氧療法臨床療效顯著者有：急性一氧化碳
    中毒及其遲發腦病和後遺症。急性減壓病。急性氣栓症。窒息。氣性壞
    。顱腦外傷及傷後腦功能障礙。有害氣體（硫化氫、液化石油氣、光氣、氨
    氣、汽油氣、氰化物）等化學物質中毒。急性眼底供血障礙。急性腦水腫等
    情，有夏德樁醫師所著「高壓氧治療中心成立大事記」附卷足參。是高壓氧療法
    對被告辛○○所辯稱之脖子僵硬並無顯著療效，而是治療有害氣體等化學物質中
    毒之有效療程，足證被告辛○○身體所受傷害應係製造第二級毒品安非他命過程
    中遭強酸侵蝕所致，被告辛○○所辯，亦屬卸責之詞，不足採信。至於被告乙○○於經警查獲遭收押於臺灣高雄看守所時，因不適求診，經特約醫師診斷為中耳
    炎、感冒等，經診治後，於九十二年七月二十八日出所等情，亦經該所函覆在案
    ，有該所九十二年十月三十一日高所坤衛字第九二九○○二七四八號函一份在卷
    可參，足見被告乙○○所辯，案發當時南下高雄係為了治療之前至高雄嫖妓所得
    之性病云云，要無足採，且縱如其所辯為真，被告乙○○案發當時南下高雄係為
    了治療之前至高雄嫖妓所得之性病，亦與其與其餘被告丁○○、丙○○、辛○○
    、庚○○等人是否共謀製造第二級毒品安非他命之犯行，並無絕對之必然性，顯
    亦難採為對被告乙○○有利事實認定之證據。而麻黃素為合成甲基安非他命之先
    驅物之一，其經鹵化過程常見使用ＳＯＣＬ2、ＰＣＬ5、ＰＯＣＬ3或ＰＣＬ3等
    化學物質，再使用氫碘酸、鹽酸或氫氣與催化劑（ＺＮ、ＺＮ－ＣＵ、ＺＮ－Ｐ
    Ｄ或ＺＮ－ＣＵ－ＰＤ）進行還原反應，而得甲基安非他命，一般固態之甲基安
    非他命係製成鹽酸之鹽酸甲基安非他命。由麻黃素合成鹽酸甲基安非他命過程所
    需時間，視批量、人力、設備及所使用之合成方法等因素而定，是否可於二十四
    小時內完成，依個案而異，另合成時反應時間之長短，會影響成品之產率多寡及
    純度高低等情，亦經本院向行政院衛生署管制藥品管理局函詢經函覆在卷，此亦
    有該局九十二年十一月十二日管檢字第九二○○○九三八八號函一份在卷可憑，
    益徵，麻黃素合成甲基安非他命之鹵化過程中需使用具腐蝕性之化學藥劑，會侵
    蝕所接觸之皮膚，且由麻黃素合成鹽酸甲基安非他命過程所需時間是否可於二十
    四小時內完成，亦依個案而異。是被告乙○○所辯，由麻黃素合成鹽酸甲基安非
    他命過程，須經由滷化過程、催化過程、過濾及低溫結晶等程序，始能提煉製造
    完成，被告丁○○、丙○○、庚○○等人進駐前揭工廠時間不久即遭警查獲，實
    無法於二十四小時內完成云云，與前揭被告等人先於他處滷化完成，再至前揭工
    廠提煉製造完成之事實，顯有出入，所辯亦無足採。此外，參酌被告丙○○、丁○○與被告乙○○、辛○○及庚○○等人間並無嫌隙，且被告丙○○、丁○○於
    警訊及偵查中亦均坦承自身犯行，而其等縱供出共犯對其等罪行，並無脫免刑責
    之利益，是衡情應無誣陷之虞。從而，綜據上述，本件被告丙○○犯行部分事證
    至臻明確，被告丙○○犯行洵堪認定，被告丁○○、乙○○嗣雖於本院審理中翻
    異前供空言否認，被告辛○○則一味空言否認，所辯均無非臨訟畏罪飾卸之詞，
    均要無足採，事證已臻明確，被告丁○○、乙○○、辛○○等人犯行亦均堪以認
    定。
三、按安非他命，依毒品危害防制條例第二條之規定，屬第二級毒品，故核被告丁○○、乙○○、丙○○、辛○○等人所為，均係犯毒品危害防制條例第四條第二項
    之製造第二級毒品罪。被告丁○○、乙○○、丙○○、辛○○、庚○○等人製造
    第二級毒品後，持有該毒品之低度行為，應為製造之高度行為所吸收，均不另論
    罪。又被告丁○○、乙○○、丙○○、辛○○、庚○○與「阿本」等六人間就上
    開犯行，有犯意之聯絡及行為之分擔，均為共同正犯。被告丙○○前曾於八十九
    年間觸犯偽造文書罪，經臺灣高等法院以九十年度上訴字第一九八三號刑事判決
    判處有期徒刑四月，如易科罰金，以參佰元折算壹日確定，並於九十一年一月十
    八日易科罰金執行完畢，此有台灣台中地方法院檢察署刑案資料查註紀錄表一份
    在卷可按，五年以內再犯本件有期徒刑以上之罪，為累犯，應依刑法第四十七條
    規定加重其刑，而製造第二級毒品罪法定本刑為無期徒刑部分，依刑法第六十四
    條第一項、第六十五條第一項規定，不得加重。爰審酌被告丁○○、乙○○、丙○○、辛○○等四人犯罪之動機、目的、手段、被告丁○○、乙○○、丙○○等
    三人品行均為不佳，詳如前述，此有台灣台中地方法院檢察署刑案資料查註紀錄
    表三份在卷可按，被告丁○○、乙○○、丙○○、辛○○等四人均正值壯年，不
    思正當獲取營生，為圖謀一己之厚利，竟以國內少見頗具規模之手法製造第二級
    毒品安非他命，欲圖爾後販賣謀取私利，危害社會治安，並造成毒品之泛濫，所
    生危害鉅大及犯罪後被告丙○○坦認罪愆，尚具悔意，被告丁○○、乙○○、辛○○等三人則均猶飾詞狡賴犯行，毫無悔意，犯後態度不佳等一切情狀，分別量
    處如主文所示之刑，並依其等犯罪之性質，認有褫奪公權之必要，均依法宣告褫
    奪公權，以資懲儆。扣案之第二級毒品安非他命成品八包（合計總淨重五○八六
    ．三七公克，取○．二五公克鑑驗用罄，總餘淨重五○八六．一二公克）、第二
    級毒品液體安非他命七桶（合計毛重一百二十七公斤，總淨重一十一萬五千八百
    二十五公克，共取七十公克鑑驗用罄，總餘淨重一十一萬五千七百五十五公克）
    ，均依毒品危害防制條例第十八條第一項前段規定，不問屬於犯人與否，宣告沒
    收銷燬之。扣案之如附表所示之物，均為被告等人供製造第二級毒品安非他命犯
    罪所用之物，且屬被告等人所有，爰均依法併予宣告沒收之。至於扣案之000
    0－000000號行動電話一具為被告丁○○所有、0000－000000
    號行動電話一具則為被告乙○○所有，且均曾用於聯絡犯行之用，業據被告丙○○、丁○○、乙○○供述在卷，顯亦係為被告等人供犯罪所用之物，且分別屬被
    告丁○○、乙○○所有，爰亦均依法併予宣告沒收之。
據上論斷，應依刑事訴訟法第二百九十九條第一項前段、毒品危害防制條例第四條第
二項、第十八條第一項前段、刑法第十一條前段、第二十八條、第四十七條、第三十
七條第二項、第三十八條第一項第二款，判決如主文。
中      華      民      國    九十三    年      二      月      四      日
                                        臺灣臺中地方法院刑事第八庭
                                            審判長法官  朱  光  國
                                                  法官  吳  崇  道
                                                  法官  洪  俊  誠
右正本證明與原本無異。
如不服本判決，應於送達後十日內，向本院提出上訴狀，上訴於臺灣高等法院臺中分
院(須附繕本)。
                                                書記官  胡  美  娟
中      華      民      國    九十三    年      二      月      四      日
附錄論罪科刑實體法條文：
毒品危害防制條例第四條：
製造、運輸、販賣第一級毒品者，處死刑或無期徒刑；處無期徒刑者，得併科新臺幣
一千萬元以下罰金。
製造、運輸、販賣第二級毒品者，處無期徒刑或七年以上有期徒刑，得併科新臺幣七
百萬元以下罰金。
製造、運輸、販賣第三級毒品者，處五年以上有期徒刑，得併科新臺幣五百萬元以下
罰金。
製造、運輸、販賣第四級毒品者，處三年以上十年以下有期徒刑，得併科新臺幣三百
萬元以下罰金。
製造、運輸、販賣專供製造或施用毒品之器具者，處一年以上七年以下有期徒刑，得
併科新臺幣一百萬元以下罰金。
前五項之未遂犯罰之。
毒品危害防制條例第十八條：
查獲之第一、二級毒品及專供製造或施用第一、二級毒品之器具，不問屬於犯人與否
，均沒收銷燬之；查獲之第三、四級毒品及製造或施用毒品之器具，無正當理由而擅
自持有者，均沒入銷燬之。但合於醫藥、研究或訓練之用者，得不予銷燬。
前項合於醫藥、研究或訓練用毒品或器具之管理辦法，由法務部會同行政院衛生署定
之。
附表：
編  號  器 具 品 名     數  量
  一    燒瓶            一個
  二    高壓瓶          一個
  三    氫氣鋼瓶        二隻
  四    瓷濾漏斗        一個
  五    鋼桶            一個
  六    快速爐          一台
  七    催化架          一個
  八    真空馬達        一組
  九    方形塑膠盆      十四個
  十    塑膠漏斗        二個
十一    水杓        一個
十二    塑膠水桶        六個
十三    塑膠量杯        一個
十四    石蕊試紙        一盒
十五    夾鏈袋          一包
十六    過濾袋          六個
十七    濾紙            一包
十八    活性碳          一包
十九    高壓錶          二組
二十    氫氧化鈉        二瓶
二十一  磅秤            二個
二十二  精鹽            五包
